【裁判字號】    97,簡上,1127
【裁判日期】    980219
【裁判案由】    業務侵占
【裁判全文】
臺灣高雄地方法院刑事判決            97年度簡上字第1127號
    上  訴  人
    即  被  告  甲○○
上列上訴人即被告因業務侵占案件，不服本院高雄簡易庭於民國
97年11月6 日以97年度審簡字第4919號所為之第一審刑事簡易判
決（檢察官聲請簡易判決處刑案號：97年度偵字第21914 號），
提起上訴，本院管轄之第二審合議庭改依簡式審判程序，判決如
下：
    主  文
上訴駁回。
甲○○緩刑年。
    事  實
一、甲○○於民國96年間起，受僱於全方衛物業管理有限公司（
    下稱全方衛公司），經派駐至高雄縣岡山鎮勵志新城乙區管
    理委員會擔任管理員，負責該社區之門禁及管理費之代收等
    工作。詎甲○○因經濟狀況不佳，竟意圖為自己不法之所有
    ，自97年5 月1 日起至97年5 月31日止，接續將其因職務上
    所代收之社區住戶繳交之管理費合計新台幣（下同）87,840
    （聲請簡易判決處刑書誤繕為87,842）元，以變易持有為所
    有之意思，未將上開款項交付予全方衛公司之會計，以存入
    社區管理委員會之帳戶，而予以侵佔入己。嗣為全方衛公司
    發覺究辦。
二、案經臺灣高雄地方法院檢察署檢察官聲請簡易判決處刑。
    理  由
一、本案被告甲○○所犯為死刑、無期徒刑、最輕本刑為3 年以
    上有期徒刑以外之罪，其於本院審理程序進行中，就被訴事
    實為有罪之陳述，經審判長告知簡式審判程序之旨，並聽取
    當事人之意見後，本院合議庭裁定進行簡式審判程序。
二、上開事實，業據被告甲○○於偵訊、本院審理中坦承不諱（
    見97年度他字第5167號卷第6 頁、本院卷第25、32頁），核
    與證人即全方衛公司經理周震球於偵查中之結證相符（見97
    年度他字第5167號卷第6 、7 頁），並有被告所書立之切結
    書1 紙、勵志新城乙區大樓管理費會計聯30紙在卷可佐（見
    97年度他字第5167號卷第10、12至15頁），足認被告自白與
    事實相符，可採為認定事實之依據。本案事證明確，被告前
    開業務侵占犯行，已堪認定，應依法論科。
三、核被告甲○○所為，係犯刑法第336 條第2 項之業務侵占罪
    。被告甲○○接續於97年5 月間侵占代收款項之行為，係基
    於單一犯罪目的，侵害同一法益，且犯罪時間、行為均具密
    接性與連貫性，難以個別區分，故僅論以接續犯之實質上一
    罪。原審以被告罪證明確，並審酌被告利用收取管理費之機
    會，擅自將業務上所持有之款項侵占入己，所為固屬不該，
    惟念其犯後坦承犯行，顯有悔意，及其犯罪之手段、目的等
    一切情狀，依刑事訴訟法第449 條第1 項前段、第3 項、第
    454 條第2 項，刑法第336 條第2 項、第41條第1 項前段，
    刑法施行法第1 條之1 ，判處被告有期徒刑6 月，如易科罰
    金，以新臺幣1,000 元折算1 日，其認事用法並無違誤，量
    刑亦屬妥適。上訴意旨略以：被告因罹患糖尿病、痛風關節
    炎、高血壓、心臟衰竭、慢性腎衰竭等疾病，無法另行兼職
    賺取雙親遺骨安置所需費用，始為本件犯行，被告非無得憫
    恕之情等語，並提出財團法人義大醫院診斷證明書1 份在卷
    可稽（見本院卷第6 頁）。惟查，被告縱有罹患上開疾病，
    或基於孝道而為上開犯行，然被告明知上開款項非其所有，
    依法即不得任意據為己用，被告之上訴，為無理由，應予駁
    回。
四、末查被告未曾因故意犯罪受有期徒刑以上刑之宣告，有臺灣
    高等法院被告前案紀錄表在卷可按（見本院卷第39頁），其
    因一時失慮，致犯本案業務侵占罪，犯後坦承犯行，甚有悔
    意，且犯後業與全方衛公司達成和解，有和解書附卷為憑（
    見本院卷第37頁），是被告經此偵、審程序，應已足促其警
    惕，信無再犯之虞，本院因認上開對被告宣告之刑，以暫不
    執行為適當，爰併予宣告緩刑3 年，以啟自新。
據上論斷，應依刑事訴訟法第455 條之1 第1 項、第3 項、第36
4 條、第368 條、第273 條之1 ，刑法第74條第1 項第1 款，判
決如主文。
本案經檢察官乙○○到庭執行職務。
中    華    民    國    98    年    2     月    19    日
                    刑事第三庭  審判長法  官  黃三友
                                      法  官  林依蓉
                                      法  官  何佩陵
以上正本證明與原本無異。
不得上訴。
中    華    民    國    98    年    2     月    19    日
                                      書記官  鍾淑美
附錄本判決論罪之法條
刑法第336 條第2 項
對於業務上所持有之物，犯前條第一項之罪者，處6 月以上5 年
以下有期徒刑，得併科3,000 元以下罰金。


司法院資訊處製作；財團法人民間司法改革基金會備份。
